臺灣高等法院臺中分院刑事判決       100年度上易字第1539號
上  訴  人
即  被  告  陳羿伶
上列上訴人因詐欺案件，不服臺灣臺中地方法院100 年度易字第
1579號中華民國100 年10月28日第一審判決（起訴案號：臺灣臺
中地方法院檢察署100 年度偵字第6872號），提起上訴，本院判
決如下：
    主    文
上訴駁回。
    理    由
一、按依刑事訴訟法第350 條、第361 條、第362 條、第367 條
    規定，不服地方法院之第一審判決而上訴者，須提出上訴書
    狀，並應敘述具體理由，為上訴必備之程式；其所提出之書
    狀未敘述上訴理由，或僅曾以言詞陳述上訴理由者，均應於
    上訴期間屆滿後20日內補提理由書於第一審法院。第一審法
    院經形式審查，認逾期未補提上訴理由者，應定期間先命補
    正；逾期未補正者，為上訴不合法律上之程式，應以裁定駁
    回。倘已提出上訴理由，但所提非屬具體理由者，則由第二
    審法院以上訴不合法律上之程式，判決駁回。而所謂具體理
    由，必係依據卷內既有訴訟資料或提出新事證，指摘或表明
    第一審判決有何採證認事、用法或量刑等足以影響判決本旨
    之不當或違法，而構成應予撤銷之具體事由，始克當之（例
    如：依憑證據法則具體指出所採證據何以不具證據能力，或
    依憑卷證資料，明確指出所為證據證明力之判斷如何違背經
    驗、論理法則）；倘僅泛言原判決認定事實錯誤、違背法令
    、量刑失之過重或輕縱，而未依上揭意旨指出具體事由，或
    形式上雖已指出具體事由，然該事由縱使屬實，亦不足以認
    為原判決有何不當或違法者（例如：對不具有調查必要性之
    證據，法院未依聲請調查亦未說明理由，或援用證據不當，
    但除去該證據仍應為同一事實之認定），皆難謂係具體理由
    ，俾與第二審上訴制度旨在請求第二審法院撤銷、變更第一
    審不當或違法之判決，以實現個案救濟之立法目的相契合，
    並節制濫行上訴（最高法院97年度台上字第892 號刑事判決
    意旨參照）。
二、上訴人即被告陳羿伶（下稱被告）不服原審判決提起上訴，
    其上訴理由略謂：(一)被告因自己名下的負債要繳高額利息，
    想辦貸款減輕負擔，在無薪資轉帳的狀態下，對方告知可用
    薪資流程以便辦理貸款，當時誤信對方，在不知情況下利用
    被告之帳戶去做詐騙行為，發現當下立刻去報警，因一時思
    慮欠周導致告訴人的損失，請求庭上可幫忙傳喚7 個告訴人
    進行協商和解，或是否能提供此7 人聯絡方式，可給予機會
    向對方談和解。(二)被告本身的負債是前男友為了經營公司借
    貸的，公司負責人的名字是被告，後來經營不善，公司停業
    後，另外也積欠稅金，每月分期攤還國稅局，這些資料都可
    以查到。被告與母親很努力去處理這些債務，關於本案判決
    內容提到被告信用破產有誤，因每月家人和被告有固定分期
    攤還正常，所以信用一直都有正常。(三)因這次事情讓告訴人
    與被告自己身心疲憊，也希望事情可以處理妥當，懇請庭上
    讓被告有機會可協商，從輕量刑或向對方和解分期賠償，減
    輕自己的負擔壓力。從小單親家庭長大，只有和媽媽相依為
    命，不想讓媽媽更辛苦擔心，誠心去處理，因被告個人的疏
    忽，導致後續的問題。此次上訴無委託律師處理。(四)被告因
    第一次遇到關法律事情，自己會緊張，不知如何處理，目前
    上班公司的老闆得知後，好心請律師陪同被告出庭，律師費
    是公司暫付的，被告必須還款，借款都可在公司帳款查的到
    ，律師與老闆討論後，認為被告如果認罪，很有可能被抓去
    關。後來決定全交由律師處理。調解庭上的告訴人，說被告
    沒有誠意，不是被告的責任有誤，當天情況是律師事務所內
    的小姐陪同被告去，並聽從律師的指示，堅持不要向對方和
    解，律師事務所小姐發言，可能講話直接，使告訴人不開心
    ，但被告並非無誠意處理，因為被告不懂這方面的事只聽從
    律師指示，導致告訴人與庭上認為被告不認錯，真的很抱歉
    ，此次上訴被告會自己勇敢面對，和母親一起誠心處理云云
    。
三、經查：
  (一)被告因不服地方法院之第一審判決，而向原審法院具狀提出
    上訴狀、上訴理由狀，敘明上訴理由，依刑事訴訟法第361
    條第2 項條文、立法修正理由及上開最高法院判決意旨，被
    告倘已提出上訴理由，但所提非屬具體理由者，由第二審法
    院以上訴不合法律上之程式，以判決駁回之。至於上訴理由
    是否具體，係屬第二審法院審查範圍，則不在命補正之列（
    參見法院辦理刑事訴訟案件應行注意事項第162 點），合先
    敘明。
  (二)原審判決就認定被告犯罪所憑之證據，已經詳細調查審酌，
    經核並無違背證據法則及論理法則。就量刑方面，亦已審酌
    被告之素行、犯罪一切情狀、犯罪後未賠償被害人，及被害
    人具狀表示不能原諒被告等情狀，而量處其刑，經核亦屬妥
    適，並無過重或過輕之情形。被告提起上訴，固具備形式上
    之理由，但並未提出新事證以供調查，亦未依據卷內之訴訟
    資料，指摘原審判決有何足以影響判決本旨之不當或違法，
    而構成應予撤銷之具體事由。被告徒憑己意漫指原審判決不
    當，尚不足以動搖原審判決認定犯罪事實及量刑之基礎，難
    認係具體理由，其上訴顯然違背法律上之程式，應予駁回，
    並不經言詞辯論為之。
據上論斷，應依刑事訴訟法第367 條前段、第372 條，判決如主
文。
中    華    民    國   100    年    12    月    15    日
            刑事第十一庭   審判長法  官   郭  同  奇
                                 法  官   許  冰  芬
                                 法  官   陳  慧  珊
上列正本證明與原本無異。
不得上訴。
                                 書記官   洪  麗  華
中    華    民    國   100    年    12    月    16    日